臺灣高等法院刑事判決　　　　　　　　99年度上訴字第4227號
上　訴　人
即　被　告　杜仲銘
選任辯護人　甘存孝　律師
　　　　　　林聖彬　律師
　　　　　　劉昌崙　律師
上列上訴人因違反毒品危害防制條例案件，不服臺灣板橋地方法
院99年度訴字第2228號，中華民國99年11月4 日第一審判決（起
訴案號：臺灣板橋地方法院檢察署99年度偵字第3325號、第5814
號），提起上訴，本院判決如下：
    主  文
原判決關於杜仲銘被訴於民國九十八年十二月十四日、二十四日
販賣第二級毒品暨定應執行部分，均撤銷。
杜仲銘販賣第二級毒品，累犯，處有期徒刑柒年陸月。扣案之門
號0000000000號SIM 卡壹張沒收；未扣案之販賣第二
級毒品所得新臺幣壹仟貳佰元沒收，如全部或一部不能沒收時，
以其財產抵償之。
杜仲銘被訴於民國九十八年十二月十四日販賣第二級毒品部分，
無罪。
其他上訴駁回。
上開第二項撤銷改判與上訴駁回部分，應執行有期徒刑玖年。扣
案之甲基安非他命拾肆包（驗餘淨重共拾伍點捌壹公克）沒收銷
燬之，扣案之上開甲基安非他命外包裝袋拾肆只及門號0000
000000號SIM 卡壹張均沒收；未扣案之販賣第二級毒品所
得新臺幣壹仟貳佰元沒收，如全部或一部不能沒收時，以其財產
抵償之。
    事  實
一、杜仲銘（綽號「阿華」）前因違反毒品危害防制條例案件，
    經臺灣板橋地方法院以96年度簡字第1622號判決判處有期徒
    刑5月，減為有期徒刑2月15日確定，於民國96年9月7日易科
    罰金執行完畢。其猶不知悔改，明知甲基安非他命係毒品危
    害防制條例第2條第2項第2 款所列管之第二級毒品，不得持
    有、販賣，竟基於意圖營利販賣甲基安非他命之犯意，以其
    所使用門號0000000000之行動電話（其內SIM卡1張為杜仲銘
    所有）作為對外聯絡工具，於下列時地分別販賣甲基安非他
    命：
（一）於98年12月24日上午6時30分前某時，蔡瑞榕使用門號000
      0000000之行動電話，撥打杜仲銘上開行動電話，約定以1
      公克甲基安非他命新台幣（下同）2,500 元之價格交易。
      杜仲銘旋於同日上午6 時30分許，前往蔡瑞榕位在新北市
      板橋區○○路146巷10號住處，交付甲基安非他命1包（重
      約1公克）予蔡瑞榕，並收取現金1,200元，餘1,300 元則
      暫賒帳，迄未清償。蔡瑞榕隨即將購得之甲基安非他命置
      於吸食器內用火燒烤吸食煙霧之方式，施用甲基安非他命
      。嗣於同日上午8 時20分許，在上址為警查獲，並扣得蔡
      瑞榕施用後剩餘之甲基安非非他命1包（淨重0.269公克，
      取樣0.0002公克鑑驗用罄，剩餘淨重0.2688公克）。
（二）於99年1月12日上午9時21分許，杜仲銘以其持用之上開行
      動電話，撥打彭淑華所使用之門號0000000000行動電話，
      詢問彭淑華是否要購買甲基安非他命，經彭淑華應允，雙
      方原約定以3,000元之價格交易甲基安非他命2公克，嗣彭
      淑華撥打電話予杜仲銘，約定要購買「一個2，一個05 」
      ，即2.5公克甲基安非他命4,000元之價格交易，並約定在
      新北市○○區○○路、佳園路口交易。杜仲銘乃於同日上
      午11時25分許，持甲基安非他命2包（毛重約2.66 公克，
      其中1包淨重1.97公克，1包淨重0.5 公克），前往上開約
      定地點欲賣予彭淑華，惟因警方事前對杜仲銘所使用之上
      開行動電話門號實施通訊監察，查知上情，而當場查獲杜
      仲銘，致未完成交易，經警扣得上開甲基安非他命2 包；
      另於同日上午11時40分許，在杜仲銘位在新北市○○區○
      ○街73號住處，扣得甲基安非他命12包（以上甲基安非他
      命14包，合計淨重15.91公克，取樣0.1公克鑑驗用罄，剩
      餘15.81 公克，另有外包裝袋14只）及上開門號之行動電
      話（含SIM卡1張）1支，始查悉上情。
二、案經臺北市政府警察局刑事警察大隊移送臺灣板橋地方法院
    檢察署檢察官偵查起訴。
    理  由
壹、證據能力部分
一、證人林昭安於警詢時之陳述，有證據能力。
    被告以外之人於審判中所在不明，而無法傳喚或傳喚不到者
    ，其於司法警察官或司法警察調查中所為之陳述，經證明具
    有可信之特別情況，且為證明犯罪事實存否所必要者，得為
    證據，刑事訴訟法第159條之3第3 款規定甚詳。亦即，被告
    以外之人於司法警察官或司法警察調查中所為之陳述如具有
    絕對特別可信性，則可例外地賦予證據能力。被告以外之人
    前項陳述是否具有絕對特別可信之情形，係指其陳述是否出
    於供述者之真意、有無違法取供情事之信用性而言，應就偵
    查或調查筆錄製作之原因、過程及其功能等加以觀察其信用
    性，據以判斷該傳聞證據是否有顯不可信或有特別可信之情
    況而例外具有證據能力，並非對其陳述內容之證明力如何加
    以論斷，二者之層次有別（最高法院95年度臺非字第204 號
    判決）。證人林昭安經原審於99年9月23日、99年10月7日審
    判程序傳喚不到，且拘提無著，有前述期日報到單、拘提報
    告（原審卷第55、59頁、第97、119、121頁）在卷可憑，且
    經本院以證人身分傳喚未到，拘提無著，合於刑事訴訟法第
    159之3第3 款情形。證人林昭安於原審及本院審理時雖未到
    庭，惟其於警詢時、檢察官訊問時供述販賣予他人之甲基安
    非他命來源係被告一節，與於警詢時陳述大致相吻（見99年
    度偵字第5814號卷第23至31頁，詳如無罪部分之論述），足
    認其於警詢時所為之陳述係出於真意。何況，證人林昭安係
    因販賣甲基安非他命予案外人林東昇、王賜福等，經檢察官
    核發拘票、由警員拘提到案；證人林昭安表示不同意夜間訊
    問，因而休息至翌日上午8 時47分才開始製作警詢筆錄，其
    記憶自屬清晰，且其陳述販賣甲基安非他命予案外人林東昇
    、王賜福等，就來源部分陳述向綽號「阿華」之男子所購入
    ，明確指認「阿華」即被告之照片，及如何與被告約定交易
    之數量、價格、地點及次數，並陳明被告所持用聯絡之行動
    電話門號，無任何規避情狀，證人身體及心理狀況亦無異常
    ；且於檢察官訊問時未曾指稱警詢有遭到非法取供或陳述錯
    誤之情形。綜認證人林昭安於警詢時應無違法取供之可能，
    參照前述說明，其於警詢時之陳述，得為證據。被告及其辯
    護人僅泛謂證人林昭安於警詢之陳述，乃審判外之陳述，沒
    有證據能力乙節，無可採取。
二、證人蔡瑞榕、彭淑華、林昭安於檢察官訊問時之證述，有證
    據能力。
    按被告以外之人於偵查中向檢察官所為之陳述，除顯有不可
    信之情況者外，得為證據。刑事訴訟法第159條之1第2 項定
    有明文。偵查中對被告以外之人（包括證人、鑑定人、告訴
    人、被害人及共同被告等）所為之偵查筆錄，性質上屬傳聞
    證據。惟現階段刑事訴訟法規定檢察官代表國家偵查犯罪、
    實施公訴，必須對於被告之犯罪事實負舉證之責，依法其有
    訊問被告、證人及鑑定人之權，證人、鑑定人且須具結，而
    實務運作時，偵查中檢察官向被告以外之人所取得之陳述，
    原則上均能遵守法律規定，不致違法取供，其可信度極高。
    職是，被告以外之人於偵查中所為證言，依同法第258條之3
    規定，除有不得或不能令其具結情形外，必須已依法具結，
    前於檢察官偵查中已具結而為證述，除反對該項供述得具有
    證據能力之一方，已釋明「顯有不可信之情況」之理由外，
    不能遽指該陳述不具證據能力。經查，證人蔡瑞榕於99年3
    月15日、證人彭淑華於99年5 月26日、證人林昭安於98年12
    月29日檢察官訊問時，均係具結後為證述（見99年度偵字第
    3325號卷第103至105頁、第107、108頁、第82至87頁），查
    無其他顯不可信之情形，揆諸上開說明，本屬有證據能力之
    證據。
三、對被告所持用之門號0000000000號行動電話之通訊監察，係
    臺灣板橋地方法院法官依通訊保障及監察法規定核發通訊監
    察書許可之監察期間內（98年11月17日10時起至98年12月16
    日10時止、98年12月16日10時起至99年1月14日10 時止）所
    為等情，有臺灣板橋地方法院98年聲監字第001058號、98年
    聲監續字第000961號通訊監察書在卷可稽，符合通訊保障及
    監察法之法定程序，係屬合法取得之證據。又卷附通訊監察
    錄音譯文，係承辦員警根據錄音播放逐字製作（見99年度偵
    字第5814號卷第84、85頁，臺灣板橋地方法院檢察署訴訟卷
    宗98年度聲監字第001899號卷第9、11、20、141、142 頁）
    ，被告及其辯護人對於通訊監察錄音譯文內容之真正並無爭
    執，上開通訊監察錄音譯文，即有證據能力。
四、本判決所引用之卷內其他卷證資料（包含人證與文書證據、
    物證等），並無證據證明係公務員違背法定程序所取得，且
    檢察官、被告及其辯護人於本院準備程序及審判期日時均表
    示無意見而不予爭執，且迄至言詞辯論終結前亦未聲明異議
    。本院審酌相關證人之陳述及證據資料作成時之情況，核無
    違法取證或證明力明顯過低之瑕疵，認以之作為證據為適當
    ，前述證人於審判外之陳述及相關證據資料，依刑事訴訟法
    第159條之5之規定，均有證據能力。
貳、有罪部分：
一、訊據被告杜仲銘矢口否認有何販賣甲基安非他命予蔡瑞榕、
    彭淑華之犯行，辯稱：伊是和蔡瑞榕合資向藥頭購買甲基安
    非他命，所以在98年12月24日交付蔡瑞榕其出資所購買之甲
    基安他命1包。又伊在99年1月12日有和彭淑華碰面，欲交付
    扣案甲基安非他命2 包，是伊要請彭淑華施用，不是要販賣
    甲基安非他命給彭淑華云云，辯護人則辯稱：(1)證人蔡瑞榕
    於檢察官訊問時證稱交易當日只有交付被告1,200 元，其餘
    用賒帳，於原審先證稱當日係交付2,000 多元予被告，另欠
    款500元；又於警詢時證稱被告係於98年12月24日早上6時30
    分許，至蔡瑞榕住處交易甲基安非他命，然於原審審理中卻
    證稱被告於98年12月24日凌晨3、4時許，前往證人住處云云
    ，前後不符，嗣經原審提示上開警詢及偵查筆錄，證人蔡瑞
    榕始改稱應以警詢及檢察官訊問時所證為真等語，其前後所
    證相歧，自不足採。且證人蔡瑞榕於原審已證稱係與被告合
    資購買甲基安非他命，並說明被告之藥頭係綽號「妹仔」之
    成年女子，被告顯係幫證人蔡瑞榕向「妹仔」調貨，尚與直
    接販賣甲基安非他命予蔡瑞榕之情節有間；且證人蔡瑞榕亦
    無法證述被告有營利之情形，依罪疑唯輕法理，自應為有利
    被告之認定，尚難謂被告有何販賣甲基安非他命予蔡瑞榕之
    行為。(2)證人彭淑華於警詢、檢察官訊問時及原審審理中固
    均證稱係以3,000元價格，向被告購買甲基安非他命2公克，
    但於原審又證稱：所謂講好，只是伊出價而已，被告在電話
    中未答應要販賣伊3,000元2公克之甲基安非他命，伊只是想
    跟被告見面再說，但伊與被告見面尚未說話，即為警查獲等
    語，顯見被告與彭淑華間，就交易甲基安非他命之數量、價
    格均未達成合意，尚未著手；至於證人彭淑華雖於原審另證
    稱：伊於電話中有與被告提到要買2.5公克、價格4,000元之
    甲基安非他命云云，然比對被告行動電話通訊監察錄音譯文
    ，未發現彭淑華於電話中向被告為洽購約定之對話，證人彭
    淑華上開證述與事實不符，尚難採信。被告就販賣甲基安非
    他命予彭淑華部分，既尚未著手，自難論以販賣第二級毒品
    罪。(3)至警方扣得之甲基安非他命12包，被告係供己施用，
    且警方亦未查獲相關分裝袋、電子秤及帳冊等販賣甲基安非
    他命之工具，本件無積極證據證明扣案甲基安非他命與被告
    上開販賣行為有關，自難遽認被告有何販賣甲基安非他命犯
    行云云。然查：
（一）關於被告販賣甲基安非他命予蔡瑞榕部分：
    (1)被告於99年12月24日上午6 時30分許，前往蔡瑞榕位於臺
      北縣板橋市○○路146 巷10號住處，交付甲基安非他命1
      包（重量約1公克），蔡瑞榕則交付被告1,200元，尚積欠
      1,300 元一節，業據證人蔡瑞榕於檢察官訊問時證稱：98
      年12月24日警方在伊家查獲的甲基安非他命1 小包，就是
      被告賣給伊的，但伊當天身上錢不夠，只給他1200元，被
      告跟伊約定交易1 公克，收錢2500元。被告有沒有賺伊錢
      ，伊不知道，伊沒有印象他有請伊吃甲基安非他命，因為
      被告沒做事，沒有錢，怎麼買毒品；於原審審理中證述：
      98 年12月24日這次伊直接跟被告說要1公克，沒有說到被
      告出資之比例，被告也沒說他要出多少錢與伊一起去買甲
      基安非他命，反正伊就是出2500元，被告屆時就是提供1
      公克甲基安非他命，其他伊不過問，但這次伊只出1200元
      ，伊有欠他錢，到時候還被告而已。被告是否先出錢，伊
      不知道，伊欠錢也是欠被告，被告確實拿給伊1 公克甲基
      安非他命，伊有施用過，剩下就被警察查扣等語明確（99
      年度偵字第3325號卷第104 頁、原審卷第63至71頁），並
      有證人蔡瑞榕施用後剩餘之甲基安非安非他命1 包（淨重
      0.269 公克，取樣0.0002公克鑑驗用罄，剩餘淨重0.2688
      公克）扣案可資佐證。被告雖辯稱係與蔡瑞榕以行動電話
      聯絡合資購買云云，然比對被告於警詢及檢察官訊問時均
      稱係蔡瑞榕叫伊請他吃甲基安非他命，他沒有給我錢，或
      稱與蔡瑞榕互相招待施用甲基安非他命，沒有金錢交易等
      語（見99年度偵字第3325號卷第9 、10頁、第92至93頁）
      ，與其前揭辯稱合資購買乙節迥異，且與證人蔡瑞榕上開
      所證情節，亦屬相歧，自難採取。證人蔡瑞榕雖於原審審
      理中曾證稱：伊用電話和被告聯絡，問他要否一起拿甲基
      安非他命，伊是要和被告合資云云（原審卷第63至64頁）
      ，然證人蔡瑞榕於原審復證稱：伊在被告拿甲基安非他命
      給伊時，伊拿2500元給被告。（問：你在電話中已經跟被
      告講好你要出2,500元？）沒有，因為之前伊都是出2,500
      元拿1 公克甲基安非他命。（問：被告當時買多少？）伊
      不曉得；（問：你連被告出資多少都不知道，怎麼合資？
      ）伊從以前就是拿2,500 元給被告。98年12月24日被抓這
      次，伊有欠被告500元左右，當天伊拿2000多元給被告。
      檢察官訊問時伊說只給被告1200元，其他欠著，所講的才
      對，所以伊欠被告1300元。（問：你們有無約定彼此如何
      出資？）伊直接跟被告說要1 克，沒有說被告出資多少；
      被告沒有在伊面前分裝甲基安非他命。（問：被告有無說
      他要出資多少？）沒有。（問：你剛才說被告沒有在工作
      ，你這次又只出1,200元，但被告卻拿給你向來你出2,500
      元所能拿到的1 公克毒品的數量，那你所欠的錢，是被告
      幫你先出？）伊不曉得，伊只知道欠被告，到時候還被告
      而已，被告是否先出錢，伊不知道，毒品的事伊都是針對
      被告，不是針對藥頭，伊欠錢也是欠被告等語（原審卷第
      64、70、71頁），足見被告並未向蔡瑞榕說明如係合資，
      各自出資金額若干，且蔡瑞榕對於被告究竟有無出資、合
      資後可向藥頭購得之甲基安非他命數量、其2 人依據合資
      金額如何比例分得若干數量之甲基安非他命等重要事項，
      均無從交待，已難盡信。證人蔡瑞榕若與被告合資購毒，
      理應以雙方可湊得之現金向藥頭購買甲基安非他命，但證
      人蔡瑞榕僅交付現金1,200元予被告，卻可取得價值2,500
      元之甲基安非他命1 公克，顯與一般合資購毒之模式不符
      ，證人蔡瑞榕上開所證雙方係合資購毒云云，顯係迴護被
      告之詞，不足採取。證人蔡瑞榕既於檢察官訊問時及原審
      均一致證述其於98年12月24日係向被告購買甲基安非他命
      1包1公克，只交付1200元，尚欠1300元，到時候會還被告
      等情；而被告於原審亦坦承確於上揭時地交付甲基安非他
      命1 包予證人蔡瑞榕（見原審卷第27頁），證人蔡瑞榕縱
      未當場付清購買甲基安非他命之全部價額，被告仍願交付
      1 公克甲基安非他命，顯見其等間已默示同意賒帳交易，
      證人蔡瑞榕於檢察官訊問時及原審審理中均表示會償還欠
      款1300元，且為被告所同意，其等所為核屬買賣甲基安非
      他命。至被告交付之甲基安非他命係自己本來所有，或另
      向藥頭購買交付，則非所問，但既屬以一定金額價購一定
      數量甲基安非他命之販賣毒品方式，且證人蔡瑞榕於購得
      甲基安非他命後旋即施用，剩餘之甲基安非安命為警查扣
      ，而證人蔡瑞榕經採尿送驗結果，確呈甲基安非他命陽性
      反應，嗣經臺灣板橋地方法院以99年度毒聲字第175 號裁
      定送觀察、勒戒，及經臺灣板橋地方法院檢察署檢察官以
      99年度毒偵字第351 號為不起訴處分（見臺灣板橋地方法
      院檢察署99年度毒偵字第351 號卷），及扣案之白色透明
      結晶，經送驗確屬甲基安非他命（淨重0.269 公克，取樣
      0.0002公克鑑驗用罄，剩餘淨重0.2688公克）（見臺灣板
      橋地方法院檢察署99年度毒偵字第351 號卷第42、48、49
      至51、67頁）。證人蔡瑞榕施用甫向被告購入之白色結晶
      體，經查確係甲基安非他命，並為警扣得剩餘數量等節，
      與證人蔡瑞榕所證上情相吻，併可資補強佐證被告確有販
      賣甲基安非他予證人蔡瑞榕。
    (2)被告辯護人雖以證人蔡瑞榕於原審審理中對於被告交付甲
      基安非他命之確切時間，及其支付被告現金金額若干等節
      ，前後有所齟齬，不可採信云云置辯。惟按證人之陳述有
      部分前後不符，或相互間有所歧異時，究竟何者為可採，
      事實審法院仍得本其合理之心證予以審酌，以定其取捨，
      非謂一有不符或矛盾，即應認其全部均為不可採信，倘其
      基本事實之陳述，與真實性無礙時，仍非不得予以採信。
      證人蔡瑞榕固於原審證稱：98年12月24日上午8 時許為警
      查獲持有甲基安非他命1包，係當天凌晨1時許與被告合資
      去拿1 公克甲基安非他命，被告拿甲基安非他命給伊時，
      伊交付2500元；又稱98年12月24日這次，伊有欠被告500
      元，當天伊拿2,000多元給被告，被告是凌晨3、4 點左右
      送安非他命到伊住處云云（見原審卷第64、65頁），與其
      於檢察官訊問時所證：被告於98年12月24日上午6 時許將
      甲基安非他命送到伊家門口，數量是1 公克2500元，但伊
      當天只給他1200元（見99年度偵字第5814號卷第72頁）；
      及於原審嗣後證稱：時間太久，伊記錯了，當天伊是給被
      告1200元，所以還欠他1300元乙節不符。然以一般人對事
      物經過之記憶，本會隨時間之經過而漸淡忘，證人蔡瑞榕
      於99年9月23日原審審理中為證述，距離事發之98年12 月
      24日，已逾9 個月，自難期證人蔡瑞榕對於案發時與被告
      交易甲基安非他命之細節為全盤無異之陳述，其於原審審
      理中經提示於檢察官訊問時之筆錄，立即證稱應以距離案
      發時間較近之檢察官訊問時證述較為真實等語（見原審卷
      第65至66頁），合於情理，較為可取。且以證人蔡瑞榕於
      檢察官訊問時及原審審理中，對其於98年12月24日確有支
      付現金1200元予被告，並自被告拿取1包1公克之甲基安非
      他命，尚有賒帳1300元等基本事實之重要情節，仍為一致
      證述，則證人蔡瑞榕於原審審理中就交付甲基安非他命之
      確切時間及其支付被告現金若干等節，前後證述不一之情
      形，係因時間經過而記憶不清所致，尚難遽認證人蔡瑞榕
      之全部證述不可採信，被告辯護人上開所辯，委不足取。
（二）被告販賣甲基安非他命予彭淑華未遂部分：
    (1)被告於99年1 月12日上午9 時許，以其所使用之00000000
      00號行動電話撥打至彭淑華使用門號0000000000之行動電
      話，聯絡販賣甲基安非他命事宜，雙方原約定以3,000 元
      為代價，交易2 公克甲基安非他命，嗣後彭淑華再以電話
      聯絡被告，約定向被告購買2.5 公克甲基安非他命，及請
      被告將甲基安非他命分裝為2包，其中1包淨重2公克（稱1
      包2），另1包淨重0.5公克（另稱1包05），並約定於臺北
      縣樹林市○○路與佳園路口碰面交易，然被告於上址未及
      完成交易，旋為警查獲等節，業據證人彭淑華於檢察官訊
      問時及原審審理中證述明確一致（見99年度偵字第3325號
      卷第108 頁、原審卷第72至77頁）。又被告為警查獲時，
      在其身上扣得甲基安非他命2包（2包毛重約2.66公克，其
      中1包淨重1.97 公克，另包淨重0.5 公克，合計淨重2.47
      公克）一節，為被告於警詢中所坦認，並有上開甲基安非
      他命2 包扣案可參（見99年度偵字第3325號卷第11頁），
      核與證人彭淑華證述要與被告交易2.5 公克之甲基安非他
      命，有請被告分裝成2包，一包約2公克，另1 包約0.5 公
      克重量之包裝情節相吻。又被告於99年1月12日上午9時21
      分許，以上開電話撥打至彭淑華使用之前揭行動電話，被
      告稱：「你有拿到嗎？」，彭淑華稱：「沒有。」，被告
      稱：「你過來我這邊拿，我這邊有啦。」，彭淑華稱：「
      你的喔，你要算我多少錢，跟"妹仔"一樣嗎？」，被告稱
      ：「她"指妹仔"算你多少？」，彭淑華稱：「1 小個算我
      1,500 啦。」（中略）被告稱：「你過來樹林中山路。」
      ，彭淑華稱：「好，我到了打電話給你。」。被告復於同
      日上午9時24分許，再次撥打電話予彭淑華，被告稱：「
      你要拿多少啊？」，彭淑華稱：「我問一下，看一下現金
      ，待會打給你。」，嗣於同日上午9 時39分許，彭淑華撥
      打電話予被告，並稱：「現金的拿2、3個。我大約半小時
      到」，被告稱：「好啦」，彭淑華復於同日上午10時53分
      許，再次撥打電話予被告，並稱：「我快到了，你幫我用
      一下，一個2 個、一個05的」被告稱：「2.5這樣是吧...
      ，一包是2個，一個0.5，是不是啦」，彭淑華稱：「是，
      我們到了」等對話，有臺灣板橋地方法院98年度聲監續字
      第961號通訊監察書及通訊監察錄音譯文各1份在卷可參（
      見98年度聲監字第1899號卷第141 頁、99年度偵字第5814
      號卷第84、85頁），顯示被告確於99年1 月12日上午，主
      動撥打電話予彭淑華詢問其購買甲基安非他命之意願，嗣
      後並於電話中與彭淑華約定地點碰面，欲依約交付一包2
      公克、另一包約0.5 公克之甲基安非他命一節，互核相符
      。足見被告確於上揭時地，欲販賣2.5 公克甲基安非他命
      予彭淑華。被告及其辯護人辯稱雙方對於交易甲基安非他
      命之金額及數量，尚未合意，被告尚未著手販賣甲基安非
      他命云云，顯與實情不符，尚難採信。
    (2)被告另辯稱係欲無償轉讓扣案之甲基安非他命2 包予彭淑
      華施用云云，然與證人彭淑華上揭證述迥然不符。且經比
      對上開通訊監察錄音譯文，被告於對話中，不僅未曾表示
      無償贈與之意思，甚至於回應彭淑華詢價時，反問彭淑華
      向「妹仔」購買甲基安非他命之價格為何，自難認被告有
      何無償贈與之意思。又被告與彭淑華雖認識約2、3年，然
      平日不常碰面，彭淑華尚稱有積欠被告賭博債款，已忘記
      實際金額乙情，為證人彭淑華於原審審理中證述明確（見
      原審卷第78頁），衡以被告與之交情淺薄，豈能無懼於轉
      讓甲基安非他命之刑責，主動提供彭淑華約2.5 公克之甲
      基安非他命供其無償施用，顯與常情相違，不足採取，被
      告所辯欲無償轉讓云云，顯係飾卸之詞，不能採信。
    (3)又辯護人辯稱依據通訊監察錄音譯文，並無關於被告與彭
      淑華談及以4,000元為代價交易2.5公克甲基安非他命之情
      ，無從認定雙方有以上揭金額，交易甲基安非他命2.5 公
      克之共識云云。然證人彭淑華確有以上開門號之行動電話
      與被告通聯，約定以4,000元為代價交易2.5公克甲基安非
      他命，僅何時撥打為約定，不記得等語，業據證人彭淑華
      於原審證述綦詳（原審卷第77頁背面）。且證人彭淑華於
      99年1月12日上午9時39分許，撥打電話予被告，告知欲以
      現金購買2、3個後，於同日上午10時23分許，又撥打電話
      予被告，惟因並無該次譯文資料，故無法確知該次通話內
      容，有通訊監察錄音譯文在卷可參（見99年度偵字第5814
      號卷第85頁）；衡以證人彭淑華嗣於同日上午10時53分許
      ，再次撥打電話予被告，已提及購買「你（指被告）幫我
      用一下一個2 個、一個05的」，被告於對話確認：「2.5
      這樣是吧...，一包是2 個，一個0.5，是不是啦」，彭淑
      華稱：「是」等對話，顯見其2人對於彭淑華洽購2.5公克
      甲基安非他命已有合意，僅約定被告交付之甲基安非他命
      數量及包裝方式，雙方未再就價額有所磋商，堪認被告與
      證人彭淑華於當日上午10時53分之通話，已就交易數量及
      金額有所共識，證人彭淑華證稱曾撥打電話予被告，約定
      以4,000元為代價交易2.5公克甲基安非他命之通話，較屬
      可信，堪以採取。被告之辯護人所辯上情，與常情相悖，
      不足採信。
    (4)辯護人另辯稱證人彭淑華於檢察官訊問時及原審證述不一
      ，不應採信云云，然查，證人彭淑華固於檢察官訊問時證
      述欲以3,000元為代價，購買2公克甲基安非他命等語（見
      99 年度偵字第3325號卷第108頁），證人彭淑華於當日原
      係欲以3,000元向被告購買甲基安非他命2公克，嗣又撥打
      電話更改為本案交易數量及價金，已如前述；證人彭淑華
      上揭於檢察官訊問時之證述，應係雙方原本約定之交易數
      量及價金，僅漏未述及嗣後雙方更改之交易數量及價額，
      其於檢察官訊問時漏未陳述此情，既仍有通訊監察錄音譯
      文足資佐證，且證人彭淑華已於原審證述明確（見原審卷
      第75頁），尚難僅因證人彭淑華於檢察官訊問時漏未陳述
      此節，遽認其歷次證述即有矛盾，而全然不可採取。被告
      辯護人所辯上情，委無足取，自難採為有利被告之認定。
（三）按我國法令對販賣毒品者臨以嚴刑，惟毒品仍無法禁絕，
      其原因實乃販賣毒品存有巨額之利潤可圖，故販賣毒品者
      ，如非為巨額利潤，必不冒此重刑之險，是以有償販賣毒
      品者，除非另有反證證明其出於非圖利之意思而為，概皆
      可認其係出於營利之意而為（最高法院93年度臺上字第16
      51號、87年度台上字第3164號等判決意旨參照）。且販賣
      甲基安非他命係違法行為，非可公然為之，且有其獨特之
      販售通路及管道，復無公定價格，容易增減分裝之份量，
      而每次買賣之價量，可能隨時依雙方關係深淺、資力、需
      求量及對行情之認知、來源是否充裕、查緝鬆嚴、購買者
      被查獲時供述購買對象之可能風險評估等，而異其標準，
      非可一概而論。查被告否認其有販賣甲基安非他命予蔡瑞
      榕、彭淑華之事實，固難明悉被告原取得甲基安非他命之
      成本代價，而確認被告與蔡瑞榕、彭淑華間交易之「價差
      」或「量差」或「純度」謀取利潤。然近年來政府為杜絕
      毒品之氾濫，對於查緝施用及販賣毒品之工作，無不嚴加
      執行，販賣毒品罪又係重罪，設若無利可圖，衡情一般持
      有毒品之人當無輕易將所持有之甲基安非他命任意轉售他
      人，而甘冒於再次向他人購買時，而有被查獲移送法辦之
      危險之理，且不論是瓶裝或袋裝之甲基安非他命，均可任
      意分裝或增減其份量，而每次買賣之價量，亦隨時隨雙方
      關係之深淺、當時之資力、需要程度及對行情之認知等因
      素而為機動地調整，因之販賣之利得，除經坦承犯行，或
      帳冊價量均臻明確外，委難察得實情，職是之故，縱未確
      切查得販賣賺取之實際差價，但除別有事證，足認係按同
      一價格轉讓，確未牟利外，尚難執此即認非法販賣之事證
      有所不足，致知過坦承者難辭重典，飾詞否認者反得逞僥
      倖，而失情理之平。再以政府對毒品之查禁森嚴，刑罰甚
      重，衡情倘非有利可圖，絕無平白甘冒被嚴查重罰之高度
      風險，而為毒品有償交易之理。衡以被告與交易對象蔡瑞
      榕及彭淑華，均非至親，茍無利得，絕無甘冒重典，以購
      入原價販出甲基安非他命之理，且參酌被告於檢察官訊問
      時曾證述其向綽號「妹仔」之魏素靖購入甲基安非他命，
      1 公克約拿1500元之譜（見99年度偵字第3325號卷第91頁
      ），故被告購入之價格必較售出之價格低廉，而有從中賺
      取買賣差價牟利之意圖，亦堪認定。
（四）綜上，足認被告確於上揭時地，分別販賣甲基安非他命予
      蔡瑞榕既遂，及販賣甲基安非他命予彭淑華，惟未及交付
      即為警查獲而未遂，被告及辯護人上揭辯詞，均難採信。
      本案事證明確，被告犯行堪以認定，應予依法論科。
二、核被告所為，係犯毒品危害防制條例第4 條第2 項之販賣第
    二級毒品罪（犯罪事實欄一（一）部分）、毒品危害防制條
    例第4條第6項、第2 項之販賣第二級毒品未遂罪（犯罪事實
    欄一（二）部分）。被告就犯罪事實欄一（二）部分，已著
    手販賣，然因未交付甲基安非他命致未完成交易，此部分犯
    行僅為未遂犯，爰依刑法第25條第2 項之規定，按既遂犯之
    刑減輕其刑。另按販賣毒品，並不以販入之後復行賣出為構
    成要件，只須以營利為目的將毒品購入或將之賣出，有一於
    此，其犯罪即已完成（最高法院95年度台上字第5014號判決
    可資參照）。公訴意旨另認：被告基於販賣甲基安非他命之
    犯意，先於98年12月間起至99年1月4日止，在臺北縣大安區
    ○○街19巷17號3 樓姓名年籍不詳綽號「妹仔」成年女子住
    處，以不詳價格，陸續購入重量不詳之甲基安非他命，認被
    告此部分亦涉有販賣（販入）第二級毒品罪。然查，被告固
    於警詢、檢察官訊問時及原審審理中均供承其毒品來源綽號
    「妹仔」之魏素靖等語，然查無證據證明上揭所述為真實（
    見原審卷第40頁），亦查無證據證明被告於上揭時地向魏素
    靖販入甲基安非他命時，已有以營利為目的之販賣犯意，自
    難認被告確有此部分犯行，公訴人起訴此販入部分應屬不能
    證明，原應為無罪諭知，然因起訴販入部分與前揭販賣論罪
    科刑部分（可認係販入毒品後之第一次販出）為接續犯之實
    質上一罪關係（最高法院92年度臺上字第2641號判決參照）
    ，爰不另為無罪諭知，併此敘明。又按犯毒品危害防制條例
    第4 條之販賣毒品罪，供出毒品來源，因而破獲者，依同條
    例第17條規定，固得減輕其刑，然必須供出毒品來源，並因
    而破獲者，始有該項規定之適用，最高法院95年度臺上字第
    545 號判決可資參照。經查，被告固於警詢中供稱其毒品來
    源為綽號「妹仔」之魏素靖一節（99年度偵字第5814號卷第
    9 頁），警方雖據此申請臺灣板橋地方法院檢察署檢察官核
    發拘票並向原審法院申請搜索票，前往查緝魏素靖，然均查
    緝未果，此有臺北市政府警察局刑事大隊99年8 月18日北市
    警刑字大贓字第09931966500號函1份附卷可稽（原審卷第40
    頁）。則偵查機關既未因被告供出毒品來源而查獲魏素靖，
    揆諸前揭說明，自無從適用毒品危害防制條例第17條第1 項
    規定減輕其刑。又被告有事實欄所示之前科及執行紀錄，有
    臺灣高等法院被告前案紀錄表1 份在卷可參，其受有期徒刑
    之執行完畢後，5 年內故意再犯本件有期徒刑以上之罪，均
    為累犯，依刑法第47條第1 項規定分別加重其刑（惟就無期
    徒刑部分，不得加重），另就犯罪事實欄一（二）所示犯行
    ，依法先加後減之。
三、原審就犯罪事實欄一（一）所示犯行據以論科，固非無見。
    惟按毒品危害防制條例第18條第1 項前段規定，查獲之第一
    、二級毒品，不問屬於犯人與否，均沒收銷燬之，係以徵收
    人民之此類財產權，一概予以銷燬不存之激烈手段，宣示政
    府禁制毒品決心，而防衛社會安全。是除單獨宣告沒收外，
    仍以和經認定為有罪之被告具有一定關聯性為必要，此由毒
    品禁制，要在阻絕擴散，故重視其查獲時持有之角度切入，
    當較能把握其立法趣旨。具體言之，在販賣第一、二級毒品
    之場合，如出售者業將毒品交付買方，無論已否收得對價，
    既已易手，祇能在該買方犯罪之宣告刑項下，為沒收銷燬之
    諭知，尚無列為賣方犯罪從刑之餘地（最高法院100 年度台
    上字第654號判決意旨參照）。本件被告販售1公克甲基安非
    他命予蔡瑞榕，雖蔡瑞榕僅交付1,200元，餘款1,300元則暫
    賒帳，但既已將甲基安非他命1 公克交予蔡瑞榕，已然完成
    交易，證人蔡瑞榕旋在住處施用上開甲基安非他命，未久即
    為警查獲，並扣得蔡瑞榕施用後剩餘之甲基安非安非他命1
    包（剩餘淨重0.2688公克，另外包裝袋1 只），被告既因販
    出而易手，依上開說明，原判決為沒收銷燬之諭知，即有未
    當。又毒品買受者之指證符合毒品危害防制條例第17條之規
    定者，得減輕其刑，故其憑信性於通常一般人更有所懷疑，
    縱自形式上觀察，並無瑕疵，其真實性仍有待其他必要證據
    加以補強，以與施用者之指證具有相當之關聯性，經與施用
    者之指證綜合判斷，已達於通常一般人均不致有所懷疑，而
    得確信施用者之指證為真實者，始得為有罪之認定。被告將
    甲基安非他命1包1公克販賣而交付予證人蔡瑞榕部分，既經
    證人蔡瑞榕所指證，惟其購入後旋在住處施用，未久即為警
    查獲，並扣得證人蔡瑞榕施用所剩餘之甲基安非他命1包（
    剩餘淨重0.2688公克），乃足資補強被告販賣甲基安非他命
    予蔡瑞榕之證據，竟未為載述，亦有未合。被告上訴意旨否
    認販賣甲基安非他命予蔡瑞榕，其上訴雖無理由，然原判決
    既有前述可議之處，即應由本院將原判決關於被告販賣甲基
    安非他命予蔡瑞榕部分撤銷改判。至原判決關於被告販賣甲
    基安非他命予彭淑華部分，被告已著手販賣，但未交付甲基
    安非他命致未完成交易，僅為未遂犯，原審以被告犯罪事證
    明確，成立累犯，依法加重其刑，並詳斟刑法第57條所定各
    款事由，以被告前有多次施用毒品前科、無視國家杜絕毒品
    犯罪之禁令，販買甲基安非他命供他人施用，犯後未能坦承
    犯行，兼衡施用毒品犯罪之惡性程度犯罪等一切情狀，就此
    量處被告有期徒刑4 年，對於扣案甲基安非他命14包（驗餘
    淨重15.81 公克），於宣告販賣第二級毒品罪刑項下，依毒
    品危害防制條例第18條第1 項前段規定，宣告沒收銷燬；另
    包裝上開甲基安非他命之外包裝14只，為被告所有，且並非
    不可與毒品分離，係用於包裹毒品，具有防止其裸露、潮濕
    、散逸等功能，其中用以包裝販賣予彭淑華之甲基安非他命
    之外包裝袋2 只，係供被告犯販賣毒品罪所用之物，另包裝
    甲基安非他命之外包裝袋12只，係供被告犯罪所預備之物，
    及門號0000000000號SIM卡1張係供被告所有供販毒犯罪所用
    ，爰分別依毒品危害防制條例第19條第1項及刑法第38條第1
    項第2 款規定宣告沒收，原審此部分認事用法均無違誤，量
    刑亦屬妥適。被告就此猶否認犯罪，提起上訴，指摘原判決
    此部分不當，為無理由，應予駁回。
四、爰審酌被告無視國家對於杜絕毒品犯罪之禁令，販賣毒品供
    他人得以施用，且被告更當知施用者一旦吸食上癮，往往為
    購得毒品不惜傾家蕩產，甚至以非法方法取得購毒之資金，
    然其為圖私利不惜販賣毒品，侵害社會法益甚鉅，其犯罪目
    的、手段、販賣對象及數量非多、生活狀況及其犯罪後未坦
    承犯行之態度等一切情狀，就其販賣甲基安非他命予蔡瑞榕
    部分，量處如主文第2 項所示之刑，並與上訴駁回部分，就
    有期徒刑部分，定應執行有期徒刑9 年。又被告販賣甲基安
    非他命予蔡瑞榕，所得為1,200 元，雖未扣案，惟係被告所
    有並為犯罪所得之財物，應依毒品危害防制條例第19條第1
    項之規定分別諭知沒收，如全部或一部不能沒收時，應以其
    財產抵償之。至扣案之門號0000000000號SIM卡1張，非被告
    所申辦，但為被告向友人所購得，此據被告於原審審理中供
    述在卷（見原審卷第102 頁），且係供被告所有聯絡販賣甲
    基安非他命所用，爰依毒品危害防制條例第19條第1 項規定
    宣告沒收。至扣案之搭配上開門號SIM卡之行動電話1支，雖
    係供被告販賣甲基安非他命聯絡之工具，然非被告所有（見
    原審卷第102頁），亦查無證據證明上開行動電話1支為被告
    所有，爰不予宣告沒收。又警方於99年1 月12日，在被告上
    址住處扣案之行動電話SIM卡6張，雖係被告所有之物，然客
    觀上難認與被告本案犯行有何關連性，爰均不予宣告沒收，
    併此敘明。
參、無罪部分
一、公訴意旨另略以：被告明知甲基安非他命係毒品危害防制條
    例第2條第2項第2 款所列管之第二級毒品（以下甲基安非他
    命），不得販賣或持有，竟基於販賣甲基安非他命之犯意，
    以其所使用之行動電話號碼0000000000號作為對外聯絡買賣
    毒品之用，於98年12月14日，在臺北縣中和市環球購物中心
    附近某網咖店內，以4公克6000元價格，販賣甲基安非他命4
    公克予林昭安，林昭安則先行給付4000元予杜仲銘，餘款則
    於翌日付訖，因認被告就此亦涉有毒品危害防制條例第4 條
    第2項之販賣第二級毒品罪嫌云云。
二、按犯罪事實應依證據認定之，無證據不得認定犯罪事實；不
    能證明被告犯罪者，應諭知無罪之判決，刑事訴訟法第154
    條第2 項及第301 條第1 項，分別定有明文。次按認定不利
    於被告之事實，須依積極證據，苟積極證據不足為不利於被
    告事實之認定時，即應為有利於被告之認定，更不必有何有
    利之證據；又事實之認定，應憑證據，如未能發現相當證據
    ，或證據不足以證明，自不能以推測或擬制之方法，以為裁
    判基礎。而刑事訴訟法上所謂認定犯罪事實之積極證據，係
    指適合於被告犯罪事實之認定之積極證據而言，雖不以直接
    證據為限，間接證據亦包括在內；然而無論直接或間接證據
    ，其為訴訟上之證明，須於通常一般之人均不致有所懷疑，
    而得確信其為真實之程度者，始得據為有罪之認定，倘其證
    明尚未達到此一程度，而有合理之懷疑存在時，致使無從形
    成有罪之確信，根據「罪證有疑，利於被告」之證據法則，
    即不得遽為不利被告之認定（最高法院30年上字第816 號、
    29年上字第3105號、30年上字第1831號、40年臺上字第86號
    及76年臺上字第4986號判例意旨參照）。
三、檢察官認被告涉有上開犯行，無非係以被告於檢察官訊問時
    供述確有交付甲基安非他命予林昭安、證人林昭安於警詢、
    檢察官訊問時之證述為論據。惟訊據被告堅詞否認有販賣甲
    基安非他命予林昭安之犯行，辯稱：伊沒有在98年12月14日
    販賣而交付林昭安甲基安非他命4 公克，被告之辯護人則以
    ：證人林昭安雖於偵查中證稱以6,000 元向被告購買甲基安
    非他命4 公克，但顯與其於警詢中證稱係於98年10月中旬、
    同年12月中旬及同年11月底向被告購買甲基安非他命等語不
    符，其前後陳述不一，且其經法院傳拘均不願到庭接受詰問
    及與被告對質，是否另有隱情，不得而知，不可逕以證人林
    昭安片面證述即為被告不利之認定等語置辯。
四、經查：
（一）證人林昭安固於98年12月29日警詢時指述向被告多次販入
      甲基安非他命；於檢察官訊問時，仍指證被告有販賣甲基
      安非他命之犯行（見98年度偵字第3325號卷第28至30頁、
      第82至84頁），惟為被告於原審及本院所否認，辯以伊未
      於98年12月14日交付4公克甲基安非他命予林昭安等語（
      見原審卷第27、103頁、本院卷第81、102頁）。經查，證
      人林昭安於98年12月29日警詢時係供稱其販賣甲基安非他
      命予林東昇、王賜福之來源，係向「阿華」之被告及綽號
      「壬哥」之不詳姓名成年男子所購得，並稱向被告購買過
      3、4次，第一次大約在98年10月中旬，在板橋區江子翠捷
      運站對面之麥當勞，第二次在98年11月中旬、第三次在98
      年11月底，在臺北市○○街上屈臣氏旁，每次均以8 公克
      甲基安非他命，價格24000 元購得等語，並未指稱被告如
      有起訴書所載時間、地點販賣甲基安非他命4 公克之犯行
      。又於98年12月29日檢察官訊問時證稱：於98年12月14日
      賣甲基安非他命給林東昇，是林東昇打電話給伊，跟伊說
      要甲基安非他命，但他錢不夠，剩下的錢要伊幫他跟被告
      講要掛帳，伊就以行動電話聯絡被告，約在新北市中和區
      環球購物中心附近某網咖店內，以6000元價格，向被告購
      得甲基安非他命4 公克，當場先行給付4000元，其餘則於
      翌日付訖等語（見99年度偵字第3325號卷第83、84頁），
      惟經比對，顯然與上開警詢之陳述迥異，難謂無瑕疵可指
      。且按毒品買受者之指證符合毒品危害防制條例第17條之
      規定者，得減輕其刑，故其憑信性於通常一般人更有所懷
      疑，縱自形式上觀察，並無瑕疵，其真實性仍有待其他必
      要證據加以補強。所謂必要之補強證據，固不以證明販賣
      毒品犯罪構成要件之全部事實為必要，但以與施用者之指
      證具有相當之關聯性，經與施用者之指證綜合判斷，已達
      於通常一般人均不致有所懷疑，而得確信施用者之指證為
      真實者，始得為有罪之認定。本件除證人林昭安之單一指
      述外，查無通訊監察錄音譯文或其他證據足資補強佐證，
      尚難憑證人林昭安之前後不符而有瑕疵之指述，遽論被告
      於此罪責。
（二）又按被告或共犯之自白，不得作為有罪判決之唯一證據，
      仍應調查其他必要之證據，以察其是否與事實相符，此為
      刑事訴訟法第156條第2項所明定，其立法意旨乃在以補強
      證據擔保被告或共犯自白之真實性。故被告或共犯雖經自
      白，然若無其他補強證據足以擔保其自白確與事實相符，
      該自白仍非認定被告犯罪事實之證據，不得單憑此而為被
      告不利之認定。被告雖於警詢時供稱：林昭安沒有向伊買
      甲基安非他命，他不認識魏素靖，他是透過伊去向魏素靖
      買甲基安非他命（見99年度偵字第3325號卷第10頁），於
      99年1 月13日檢察官訊問時仍證稱：林昭安係透過伊跟魏
      素靖購買甲基安非他命，伊與林昭安無任何金錢往來，都
      是林昭安私底下匯錢給魏素靖，伊只是幫魏素靖拿甲基安
      非他命予林昭安等語（見99年度偵字第3325號卷第93頁）
      ，然被告指稱其毒品來源為魏素靖乙節，既查無證據證明
      為真實，復無從傳喚林昭安到庭，調查是否確有上開匯錢
      過程，足以佐證被告販賣甲基安非他命予林昭安乙節。而
      被告上述多次自白林昭安透過伊向魏素靖買甲基安非他命
      ，均屬其個人之自白，縱使相符，亦不得互為補強證據，
      自難以被告警詢、偵訊中之自白，即資以認定有販賣甲基
      安非他命之犯行。再被告固於偵查中指稱林昭安透過伊向
      魏素靖買入甲基安非他命云云，惟被告於原審審理中已否
      認於98年12月14日拿4 公克甲基安非他命予林昭安；至於
      扣案甲基安非他命14包（驗餘合計淨重15.81 公克）係於
      99 年1月12日始為警查扣，距離此部分被訴於98年12月14
      日販賣甲基安非他命乙節，已逾1 月，亦難資以證明被告
      上開自白屬實之補強證據。按諸上揭刑事訴訟法第156 條
      第2 項之規定，既無足夠之補強證據，得與被告曾為之自
      白相互利用，而使被告被訴販賣甲基安非他命予林昭安之
      犯罪事實獲得確信，殊難形成被告確有販賣甲基安非他命
      予林昭安之確定心證。是本件公訴意旨所指被告此販賣甲
      基安非他命予林昭安之犯行，尚屬不能證明，應為無罪之
      諭知。
五、原審不察，遽認被告就此被訴販賣甲基安非他命予林昭安部
    分，亦涉犯販賣第二級毒品罪，而予論罪科刑，即有未合。
    被告上訴否認指摘原判決此部分不當，為有理由，自應由本
    院將原判決關於被告被訴於98年12月14日販賣甲基安非他命
    予林昭安部分予以撤銷，另為無罪之諭知。
據上論斷，應依刑事訴訟法第368條、第369條第1項前段、第364
條、第299條第1項前段、第301條，毒品危害防制條例第4條第2項
、第19條第1項，刑法第11條、第47條第1項、第51條第5款，判
決如主文。
本案經檢察官姜貴昌到庭執行職務。
中    華    民    國    100    年    4    月    26    日
                  刑事第二十四庭審判長法  官  李錦樑
                                      法  官  陳恆寬
                                      法  官  張惠立
以上正本證明與原本無異。
如不服本判決，應於收受送達後十日內向本院提出上訴書狀，其
未敘述上訴之理由者並得於提起上訴後十日內向本院補提理由書
（均須按他造當事人之人數附繕本）。「切勿逕送上級法院」。
                                      書記官  陳珮茹
中    華    民    國    100    年    4    月    26    日
附錄本案論罪科刑之法條：
毒品危害防制條例第4條
製造、運輸、販賣第一級毒品者，處死刑或無期徒刑；處無期徒
刑者，得併科新臺幣 2 千萬元以下罰金。
製造、運輸、販賣第二級毒品者，處無期徒刑或 7 年以上有期
徒刑，得併科新臺幣 1 千萬元以下罰金。
製造、運輸、販賣第三級毒品者，處 5 年以上有期徒刑，得併
科新臺幣 7 百萬元以下罰金。
製造、運輸、販賣第四級毒品者，處 3 年以上 10 年以下有期
徒刑，得併科新臺幣 3 百萬元以下罰金。
製造、運輸、販賣專供製造或施用毒品之器具者，處 1 年以上
7 年以下有期徒刑，得併科新臺幣 1 百萬元以下罰金。
前五項之未遂犯罰之。